臺灣臺南地方法院民事裁定　九十一年度簡聲抗字第五號
　　抗　告　人　乙○○
　　相　對　人　甲○○
右抗告人因與相對人甲○○間聲請確定訴訟費用額事件，對於中華民國九十一年六月
十日本院台南簡易庭所為裁定（九十一年度南簡聲字第二三號）提起抗告，本院裁定
如左：
    主      文
原裁定廢棄。
本件相對人應負擔之訴訟費用額及本件程序費用確定為壹仟柒佰伍拾肆元。
抗告程序費用由相對人負擔。
    理      由
一、本件抗告意旨略以：抗告人已多次對於和解筆錄提出異議，詎原審法院仍依和解
    筆錄命抗告人負擔原訴訟第一審之訴訟費用，顯非合理，依理相對人應負擔至少
    原訴訟第一審訴訟費用二分之一以上始稱合理等語。
二、按法院未於訴訟費用之裁判確定其費用額者，第一審受訴訟法院於該裁判有執行
    力後，應依聲請並得依職權以裁定確定之；又當事人為和解者，其和解費用及訴
    訟費用各自負擔之，民事訴訟法第九十一條第一項及第八十四條第一項前段分別
    定有明文。經查本件抗告人主張其與相對人間給付利息事件，業經本院以九十年
    度簡上字第二四九號判決廢棄本院台南簡易庭九十年度南簡字第八二九號判決，
    其第二審審訴訟費用應由相對人負擔等情，已據提出收據五紙為證，並經調取上
    開民事案卷審查無訛後，依後附計算書確定相對人應負擔之訴訟費用額為新台幣
    （下同）一千七百五十四元。經核抗告人就前開給付利息事件聲請確定訴訟費用
    額，就該聲請事件支出送達郵費共計一百三十六元（即三十四元郵票四紙）。原
    審就該件程序費用未遑詳查，將抗告狀之送達亦列入該件程序費用之範疇，遽認
    該部分金額共為一百七十元，而諭知相對人應負擔之全部訴訟費用共為一千七百
    八十八元，顯有違誤。雖抗告意旨未就原裁定關於各項訴訟費用金額之計算為任
    何指摘，惟原裁定既有上開違誤之處，即屬無可維持，自應由本院予以廢棄，並
    裁定如主文第二項所示。至抗告意旨雖主張相對人至少應負擔原訴訟第一審訴訟
    費用二分之一以上云云，惟查原訴訟第一審既經兩造成立訴訟上和解在案，依和
    解筆錄第三項，兩造同意訴訟費用各自負擔，並揆諸民事訴訟法第八十四條第一
    項前段亦為同一規定，是該訴訟第一審之訴訟費用即應由兩造各自負擔，抗告人
    自不得再請求相對人負擔該審訴訟費用，乃抗告人執此指摘原裁定不當，尚非有
    據，附此敘明。
三、據上論結，本件抗告為有理由，依民事訴訟法第第四百三十六條之二第二項、第
    四百九十二條第二項、第九十五條、第七十八條，裁定如主文。
中　　　華　　　民　　　國　　九十一　　年　　　十二　　　月　三十一  　日
                                臺灣臺南地方法院民事第二庭
~B審判長法　　　官　蔡美美
~B　　　法　　　官　洪碧雀
~B　　　法　　　官　李銘洲
右正本證明與原本無異
本件不得再抗告
中　　　華　　　民　　　國　　九十一　　年　　　十二　　　月　三十一  　日
~B　　　法院書記官　歐貞妙
~FO
┌──────────────────────────────────┐
│ 計       算        書                                              │
├────────┬───────────┬─────────────┤
│項            目│  金    額  （新台幣) │  備                  註  │
├────────┼───────────┼─────────────┤
│第二審裁判費　　│　一千三百三十六元    │                          │
├────────┼───────────┼─────────────┤
│第二審送達郵    │　    二百八十二元    │                          │
│費              │                      │                          │
├────────┼───────────┼─────────────┤
│本件程序費用　　│　　　一百三十六元    │                          │
│（送達郵費）    │                      │                          │
├────────┼───────────┼─────────────┤
│合        計　  │  一千七百五十四元    │                          │
└────────┴───────────┴─────────────┘
